【裁判字號】    97,交抗,510
【裁判日期】    970829
【裁判案由】    聲明異議
【裁判全文】
臺灣高等法院高雄分院刑事裁定         97年度交抗字第510號
抗   告   人    甲○○ 民.
（即受處分人）
上列抗告人因違反道路交通管理處罰條例聲明異議案件，不服臺
灣高雄地方法院中華民國97年7 月23日裁定（97年度交聲字第15
45號），提起抗告，本院裁定如下：
    主  文
抗告駁回
    理  由
一、本件抗告意旨略以：
  1、本院之證據調查未確實，僅憑貴院之電話記錄查詢表記載
     與承辦警員通話即逕予認定舉發照片之照相機即為24.125G
     HZ照相式雷達測速儀。
  2、本案之舉證照相儀器應有足夠之證據關聯性才足以認定，
     不能僅憑口說即逕予採證，證據認定有失嚴謹。
  3、證據例如核准的照相儀器設置記錄或路段配置表，或該照相
     儀器之現場照相紀錄足以顯示型號機型云云。
二、本案經本院審理結果，第一審裁定書記載之事實、證據及理
    由均引用（如附件）。
三、本院查: 抗告人於97年5 月24日上午10時15分許，駕駛車牌
    號碼ZW-8283 號自用小客車，行經台3 線公路256 公里段（
    斗六溝壩外環），經雷達測速儀器測得時速為81公里，超過
    規定最高速限時速60公里有21公里等情，此有舉發時之違規
    照片（原審卷5 頁）、雲林縣警察局雲警交字第KK0000000
    號舉發違反道路交通管理事件通知單（原審卷6 頁）、交通
    部公路總局高雄區○○○○○道路交通管理事件裁決書（高
    監自裁字裁80-KK0000000號，原審卷7 頁）在卷可按。又抗
    告人於案發當時違規所舉發員警表示上開舉發相機之機型為
    24.125GHz 照相式雷達測速儀，主機型號：
    SPEEDOPHOT、主機器號：0000-000/93 、檢定合格單號JOGA
    0000000A、JOGA0000000B等語明確，此有原審電話記錄查詢
    表在卷可參（原審卷15頁）。又上開舉發相機之機型於96年
    10月24日送經濟部中央標準局檢驗，其有效期限為97年10月
    31日之事實，復有雲林縣警察局97年6 月24日雲警交字第
    0971300557號函及經濟部標準檢驗局雷達測速儀檢定合格證
    書（檢定合格單號JOGA0000000A、JOGA0000000B）附卷可佐
    （原審卷第5 頁、第6 頁、第8 頁至第10頁），故係屬經濟
    部檢驗合格之照相式雷達測速儀無訛。又按原審辦理刑事審
    件電話查詢記錄表內除載有本件舉發之員警及原審書記官之
    對話內容外，復蓋有原審書記官之職章，足見該電話查詢記
    錄表已具有公文書之性質，故抗告人主張: 原審之證據調查
    未確實，僅憑電話記錄查詢表記載與承辦警員通話即逕予認
    定舉發照片之照相機即為24.125GHZ 照相式雷達測速儀，證
    據認定有失嚴謹云云，則容有誤會。復參諸抗告人對其於上
    開時地駕車行經違規之現場等情，其歷次狀載內容均未表示
    異議（原審卷2 、3 頁及本院卷4 頁），此亦足徵抗告人於
    案發當時駕車行經上開地點超速違規，始經現場照相式雷達
    測速儀拍照之事證，已甚明確。
四、綜上所述，原裁定以原處分機關認抗告人有違反道路交通管
    理處罰條例第40條之行為，而漏未依同條例第63條第1 項第
    1 款記違規點數1 點，而撤銷原處分並自行裁罰抗告人新臺
    幣1,800 元，並記違規點數1 點。經核並無違誤，抗告人仍
    執前詞提起抗告，為無理由，應予駁回。
五、據上論斷，應依道路交通處理辦法第26條、刑事訟訴法第41
    2 條裁定如主文。
中    華    民    國    97    年    8     月    29    日
                  刑事第八庭    審判長法  官   李炫德
                                      法  官   陳志銘
                                      法  官   李政庭
以上正本證明與原本無異。
不得再抗告。
中    華    民    國    97    年    8     月    29    日
                                      書記官   吳福連


司法院資訊處製作；財團法人民間司法改革基金會備份。
